# 请教版主：合并报表中内部交易抵销时相应的递延所得税是否分摊给少数股东

提问人：hhi88 时间：2012-12-25 11:27:16
例：A公司持有B公司80%股权，持有C公司60%股权，合并报表时抵销B公司销售给C公司的内部未实现利润 200 万（抵销C公司存货），同时因合并报表存货的账面价值与计税基础产生差异，确认递延所得税资产 50 万。 请问： 1 、按《企业会计准则第 33 号——合并财务报表（修订）（征求意见稿）》，无论抵销的是母公司与子公司、子公司相互之间交易的内部未实现利润，相应的递延所得税均不需要分摊给少数股东，该理解是否正确？ 2 、如果递延所得税应该分摊给少数股东，例子中的递延所得税应分摊销给B公司少数股东，还是C公司少数股东？
谢谢！

回答人：chenyiwei
回复 hhi88 的帖子
因抵销内部交易产生的未实现利润，在确认递延所得税时，应采用在内部交易中处于买方地位的一方的适用税率（《计学撮要》P253～256 ）。相应地，如果内部交易中的买方是非全资子公司，则应按照该买方子公司（本案例中为C）的少数股权比例，将确认递延所得税的损益影响分摊给少数股东，即由C公司的少数股东享有或承担。